臺灣彰化地方法院刑事判決　　　　　　　　　　　　　　九十年度易字第三五三號
　　公　訴　人　臺灣彰化地方法院檢察署檢察官
　　被　　　告　丙○○
右列被告因違反槍砲彈藥刀械管制條例案件，經檢察官聲請簡易判決處刑（八十九年
度偵字第四四六八號），本院改依通常程序審理，判決如左：
    主  文
丙○○未經許可，於夜間在公共場所攜帶刀械，處有期徒刑月，如易科罰金以佰
元折算壹日。
扣案武士刀壹把沒收。
    事  實
一、丙○○明知綽號「天使」姓名不詳之成年男子所有之武士刀一把，係屬槍砲彈藥
    刀械管制條例列管禁止持有之刀械，未經主管機關許可，不得持有，竟於民國八
    十九年六月十日之二十二時許之夜間，在彰化縣彰化市○○路一號「彰化縣體育
    場」前之公共場所，自「天使」手中接手保管該把武士刀，而未經許可攜帶之；
    嗣於翌日即八十九年六月十一日凌晨一時許，寄放於不知情之同案被告甲○○（
    另為不起訴處分）所駕駛之車牌號碼ＱＳ─三三八九號自用小客車後行李箱內，
    欲駕車離去時，為警當場查獲，並扣得上開武士刀一把（該後行李箱內併另查扣
    非屬列管之汽油彈、西瓜刀等物）。
二、案經彰化縣警察局彰化分局報告臺灣彰化地方法院檢察署檢察官偵查後聲請以簡
    易判決處刑，由本院改依通常程序審理。
    理  由
一、訊據被告丙○○矢口否認有何攜帶右揭武士刀之犯行，辯稱：當天係甲○○駕車
    搭載乙○○前來，伊僅上車，並不知車上有何物品，且甲○○於本院九十年三月
    十九日之調查中曾稱東西係乙○○之朋友所寄放，嗣改稱為伊所寄放，所述應不
    足採云云。惟查，被告丙○○於警訊中供稱：「（問：汽油彈、西瓜刀及武士刀
    是何人所有？）東西是一名綽號叫天使男子所有，住埔心鄉地址不詳」等語，核
    與證人甲○○於警訊中供稱：「（問：警方所查獲之武士刀及汽油彈是何處取得
    ？）是我朋友丙○○的朋友所寄放，我不曉他的姓名」、「（問：你車上放置武
    士刀及汽油彈有何目的？）不是我本人所有，是丙○○的朋友所寄放，我不曉得
    有何目的」、「是由乙○○約我和丙○○前往夜遊，由丙○○的朋友寄放在我車
    上之汽油彈，一時好奇而由乙○○拿出來丟擲」等語，及證人乙○○所稱：「（
    問：警方查獲汽油彈十四瓶及土造武士刀乙把何人所有？）不是我的，是一位綽
    號天使所有」、「（問：你車上放汽油彈及土造武士刀有何目的？）不是我的，
    東西是天使他們要用的」等詞互核相符，且被告丙○○於歷次偵查中仍堅稱武士
    刀等物係綽號天使之人所寄放，尤見被告丙○○所稱東西係綽號天使之人寄放並
    非虛構，堪以認定。又證人甲○○於偵查中證稱：與丙○○並不認識，當天係乙○○接獲丙○○之電話，方駕車搭載乙○○前去體育場接送丙○○，當時乙○○
    說其朋友丙○○有東西要寄放，伊才打開後行李箱供丙○○寄放，當時伊在駕駛
    座並未下車等語，核與證人乙○○所稱：當天至體育場時，伊下車站在右後車門
    旁，丙○○說他朋友有東西要寄放載到山下就好，伊即從右前車窗探頭叫甲○○
    打開後行李箱，丙○○即將東西放入等節相符，且彼二人於歷次警訊、偵查及本
    院調查中就當天情形所述情節均大致相同，徵諸證人甲○○與被告丙○○本不相
    識，而證人乙○○與被告丙○○係同學，彼二人均與被告丙○○無怨隙，且彼二
    人所述各情互相吻合，應非捏詞誣攀。又證人甲○○於本院九十年三月十九日調
    查中係證稱：「乙○○朋友打電話過來說機車被放氣要我們上去載，我們上去後
    乙○○叫我把後行李箱打開，他朋友要寄放東西，寄放何物我不知情，因為我一
    直坐在駕駛座．．．」等語，其所謂乙○○朋友應係指被告丙○○，則被告辯稱
    甲○○先後所述不一，與事實不符，洵無足採。此外，復有武士刀一把扣案可資
    佐證，且該扣案之武士刀經送彰化縣警察局鑑驗結果，符合槍砲彈藥刀械管制條
    例列管之刀械（武士刀），有彰化縣警察局八十九年十二月四日八九彰警保字第
    一一二三四號鑑驗函一件附卷可稽（八十九年度偵字第四四六八號卷，第二八頁
    ）。本件事證已臻明確，被告犯行堪以認定。
二、核被告丙○○所為，係犯槍砲彈藥刀械管制條例第十五條第一款、第二款之未經
    許可，於夜間，在公共場所攜帶刀械罪，被告持有上開刀械之行為，應為攜帶行
    為所吸收，不另論罪。爰審酌被告之品行、犯罪之動機、目的、手段、對於社會
    治安所生危害等一切情狀，量處如主文所示之刑，並諭知易科罰金之折算標準。
    扣案武士刀一把，係槍砲彈藥刀械管制條例所管制之刀械，依法非經許可不得持
    有，即屬違禁物，應予依法沒收。
三、據上論斷，應依刑事訴訟法第四百五十二條、第二百九十九條第一項前段，槍砲
彈藥刀械管制條例第十五條第一款、第二款，刑法第十一條前段、第四十一條第
    一項前段、第三十八條第一項第一款，罰金罰鍰提高標準條例第二條，判決如主
    文。
本案經檢察官廖曉萍到庭執行職務。
中    華    民    國    九十一    年      一      月        三十        日
                                  臺灣彰化地方法院刑事第二庭
                                      審判長法官  林  欽  章
                                      法      官  石  馨  文
                                      法      官  郭  麗  萍
右正本證明與原本無異。
如不服本判決，應於判決送達後十日內向本院提出上訴狀( 須附繕本 )。
                                      法院書記官  楊  年  雄
中    華    民    國    九十一    年      一      月      三十一        日
槍砲彈藥刀械管制條例第十五條：
未經許可攜帶刀械而有下列情形之一者，處二年以下有期徒刑：
於夜間犯之者。
於車站、埠頭、航空站、公共場所或公眾得出入之場所犯之者。
結夥犯之者。
修正後
未經許可攜帶刀械而有下列情形之一者，處二年以下有期徒刑：
一、於夜間犯之者。
二、於車站、埠頭、航空站、公共場所或公眾得出入之場所犯之者。
三、結夥犯之者。
